# 母子公司借款应在哪个科目下核算

提问人：金宝妈咪 时间：2020-01-28 12:22:33
陈版主，母公司借款给子公司，借款期限为 3 年，麻烦请教一下这笔借款两方应在什么科目下核算：
1 ）母公司借记其他应收款还是长期应收款？
2 ）子公司贷记其他应付款，长期借款，还是长期应付款科目？
以上，谢谢！

回答人：chenyiwei
首先要对照《企业会计准则第 30 号——财务报表列报》的规定，分别从母子公司各自的角度，确定该项债权债务是属于流动资产还是非流动资产，以及流动负债还是非流动负债。站在母子公司各自的角度，可能得出不同的处理结果。例如，如果母公司有权随时要求子公司偿还（或者触发子公司偿还义务的事项并非子公司可控制，子公司不能保证其在未来一年内不会发生），但站在母公司角度，预期不会在一年内收回的，则对母公司而言是非流动资产，而对子公司而言是流动负债；另外，如果合同明确约定了分期偿还，而部分偿还义务的到期日距离贷出日不足一年的，则该部分也是流动资产、流动负债。
对于母公司角度归属于流动资产的部分，可列报为其他流动资产或者其他应收款；属于非流动资产的部分，列报为长期应收款（后续距离资产负债表日一年内到期的部分为一年内到期的非流动资产）。
对于子公司角度归属于流动负债的部分，可列报为其他流动负债或者其他应付款；属于非流动负债的部分，列报为长期应付款（后续距离资产负债表日一年内到期的部分为一年内到期的非流动负债）。